# 暂估的销项税在集团合并中的处理

提问人：8888965g 时间：2022-04-13 11:17:20
背景：A公司为集团母公司，B/C公司均为集团子公司，两处子公司处对母公司进行了销售业务。由于母子公司结算时间差问题，子公司方面确认了暂估收入以及暂估销项税额，但母公司处肯定是没有暂估进行税额这一个东西的，母公司仅针对未税部分确认了暂估采购和应付。
问题：集团合并中，如何处理这个暂估销项税额，是（ 1 ）将其作为集团合并的管理费用进行处理？还是（ 2 ）在合并层面调整母公司的暂估采购金额？

回答人：chenyiwei
如果日后母公司获得子公司开具的专用发票后，该部分进项税额可以在母公司进行抵扣的，则在合并报表层面，这部分无法抵平的内部往来应体现为一项“其他流动/非流动资产——待取得抵扣凭证的增值税进项税额”。